【裁判字號】    92,重訴,3
【裁判日期】    920311
【裁判案由】    毒品危害防制條例
【裁判全文】
臺灣臺北地方法院刑事判決                            九十二年度重訴字第三號
    公  訴  人  臺灣臺北地方法院檢察署檢察官
    被      告  甲○○
    選任辯護人  林長泉
右列被告因違反毒品危害防制條例案件，經檢察官提起公訴（九十一年度偵字第二四
二八四號），本院判決如左：
      主  文
甲○○共同運輸第二級毒品，累犯，處有期徒刑捌年。扣案含有甲基安非他命、愷他
命成分之藥錠（驗餘淨重貳仟捌佰點零壹公克）均沒收銷燬之。
      事  實
一、甲○○前於民國八十五年間因違反麻醉藥品管理條例及竊盜等案件，經台灣新竹
    地方法院於八十五年三月二十日判處應執行有期徒刑一年四月；又於八十五年間
    因違反麻醉藥品管理條例及竊盜等案件，經台灣台北地方法院判處應執行有期徒
    刑一年六月，嗣兩案定應執行有期徒刑二年十月，於八十八年一月一日縮刑假釋
    期滿，猶不知悔改，明知「甲基安非他命」（Methamphetamine）、「愷他命」
    （Ketamine）分別為毒品危害防制條例第二條第二項第二款、第三款所定之第二
    級及第三級毒品，竟為抵償積欠真實年籍不詳自稱「樊錦仁」成年男子（綽號「
    仁哥」）賭債，而與「樊錦仁」基於共同運輸第二級毒品及第三級毒品之犯意聯
    絡及行為分擔，「樊錦仁」於九十一年十一月二十九日晚上十時許，派遣某不詳
    男子駕車至台北縣新莊市○○路一六八號之二甲○○住處巷口，將上層用衣服覆
    蓋，裝放在紙袋內（未封口）四小包含前開毒品成分之藥錠（分別為一千九百二
    十五顆、二千零九顆、二千零三十八顆及二千零四十一顆，共計八千零十三顆，
    總淨重二千八百零一點零二公克，驗餘淨重二千八百點零一公克），交付甲○○
    收受。甲○○於翌日（即三十日）下午二時許，再駕駛向不知情友人吳垂勇借用
    車號六Ｂ─一七０八號自用小客車（車主登記李佳竑），將前開毒品藥錠置放在
    右前座腳踏墊上，自瓊林路上址住處出發，依「樊錦仁」先前限定之時間及地點
    ，於當日下午三時許運輸至台北市○○路與吉祥路口，刻與二、三名接貨男子接
    洽之際，為台北市政府警察局松山分局陳宥任偵查員當場查獲，並扣得前開毒品
    藥錠共計八千零十三顆（總淨重二千八百零一點零二公克，驗餘淨重二千八百點
    零一公克），前開數名接貨男子則趁隙逃逸。
二、案經台北市政府警察局松山分局報請台灣台北地方法院檢察署檢察官偵查起訴。
      理  由
一、右揭事實，迭據被告甲○○於警訊、偵查中及本院審理時供承不諱，並供陳：伊
    為抵償積欠樊錦仁賭債，所以答應運毒。而些毒品是樊錦仁在查獲前一日，託人
    帶到伊住處巷口拿給伊，並限定於隔天下午三時許，送到台北市○○路與吉祥路
    口交給對方，伊回家有看到是搖頭丸毒品，隔天駕駛向友人吳垂勇借用車輛運送
    該批毒品，被警察查獲等語（見偵卷第四十一頁、本院九十二年一月十六日訊問
    筆錄），且證人即台北市政府警察局松山分局陳宥任偵查員於偵訊時證陳：伊當
    時在京華城附近執行他案之拘提勤務，發現被告站在車後與三、四人交談，另外
    有白色手提袋，伊覺得可疑，就走過去，還未表明身分，就有人跑掉，伊喊警察
    不要動，看見車內有類似搖頭丸的東西，經詢問被告也表示是搖頭丸，伊就將被
    告壓制在地予以逮捕等語（見偵卷第五十二頁反面）。而扣案之八千零十三顆毒
    品藥錠，經送請內政部警政署刑事警察局鑑驗結果：「外觀均呈咖啡色藥錠，實
    際總毛重二八七八．四六公克，總淨重二八０一．０二公克，共取一．０一公克
    鑑驗用磬，總餘二八００．０一公克，檢出第二級毒品甲基安非他命成分、第三
    級毒品愷他命成分」等情，此有該局九十一年十二月五日刑鑑字第０九一０三二
    二三四七號鑑驗通知書一份在卷可稽（見偵卷第八十一頁）。雖被告認為該批毒
    品藥錠係市面俗稱「搖頭丸」（即第二級毒品ＭＤＭＡ），惟被告既知悉該批藥
    錠係毒品予以運輸，對於運送客體並無違法性錯誤之情形，自不影響被告運輸第
    二級及第三級毒品犯行之認定，足徵被告前開自白與事實相符，堪予採信。至於
    ，林長泉律師認被告行為應依販賣毒品未遂罪論處，減輕其刑云云，然被告既已
    自白係基於抵償賭債之故，始替「樊錦仁」運送該批毒品藥錠，並未參與毒品交
    易價額、事後分贓等販賣構成要件行為，被告依其認知之主觀犯意，聽從「樊錦
    仁」指示運輸該批毒品，檢察官依運輸毒品罪予以起訴，並無不當，辯護人前開
    見解，容有誤會。是本件事證明確，被告犯行洵堪認定。
二、查甲基安非他命及愷他命係屬毒品危害防制條例第二條第二項第二款、第三款所
    列之第二級、第三級毒品，被告運輸前開毒品之事實，核其所為，係犯毒品危害
    防制條例第四條第二項之運輸第二級毒品罪及同條例第四條第三項之運輸第三級
    毒品罪。被告與「樊錦仁」所為前開二罪間，有犯意聯絡及行為分擔，為共同正
    犯，檢察官疏未敘及共犯部分，應予補充。被告持有第二級毒品既意供運輸之用
    ，則持有之低度行為為運輸之高度行為所吸收，不另論罪（單純持有第三級毒品
    不犯罪）。又被告以一個運輸行為，同時觸犯運輸第二級毒品及運輸第三級毒品
    罪，為想像競合犯，應依刑法第五十五條規定從一重之運輸第二級毒品罪論處。
    雖被告向檢察官供稱毒品係自稱「樊錦仁」之人所交付，惟檢察官依被告提供「
    樊錦仁」使用之行動電話查無結果，此有台灣大哥大電信資訊連結作業查詢結果
    表二份在卷可參（見偵卷第七十四頁、第七十五頁），可見本件檢警單位並未因
    被告所提供線索破獲毒品來源，則被告前開運輸毒品行為，尚不能依毒品危害防
    制條例第十七條規定減輕其刑。又被告曾犯有如事實欄記載之前科紀錄及執行情
    形，此有台灣高等法院被告全國前案紀錄表及台灣台北地方法院檢察署全國刑案
    資料查註表各一份在卷可憑，其於執行完畢後五年之內再犯有期徒刑以上本案之
    罪，為累犯，除法定刑無期徒刑部分依刑法第六十五條第一項規定不得加重外，
    餘均依刑法第四十七條規定加重其刑。爰審酌被告竟因為抵償賭債，鋌而走險，
    聽從「樊錦仁」指示駕車運輸前開毒品藥錠，數量高達八千零十三顆，助長毒品
    泛濫，危害社會治安甚鉅，然被告對於自己犯行供認不諱及犯後態度尚稱良好等
    情狀，量處如主文所示之刑，以資懲儆。
三、扣案含有甲基安非他命、愷他命成分之藥錠（驗餘淨重二千八百點零一公克），
    均屬查獲之毒品，應依毒品危害防制條例第十八條第一項前段規定宣告沒收並銷
    燬之。至於，被告運輸毒品所用之前開車輛，並非其所有之物，此有車號查詢汽
    車車籍資料一份附卷可參，自不另為沒收之諭知。
據上論斷，應依刑事訴訟法第二百九十九條第一項前段，毒品危害防制條例第四條第
二項、第三項、第十八條第一項前段，刑法第十一條前段、第二十八條、第五十五條
、第四十七條，判決如主文。
本案經檢察官林秀濤到庭執行職務。
中      華      民      國    九十二    年      三      月     十一     日
                              臺灣臺北地方法院刑事第一庭
                                  審判長法官  陳  興  邦
                                        法官  唐  于  智
                                        法官  傅  中  樂
右正本證明與原本無異。
如不服本判決，應於判決送達後十日內，向本院提出上訴狀。
                                      書記官  林  明  龍
中      華      民國    九十二    年      三      月     十三     日
附論罪科刑依據法條：
毒品危害防制條例第四條
製造、運輸、販賣第一級毒品者，處死刑或無期徒刑；處無期徒刑者，得
併科新台幣一千萬元以下罰金。
製造、運輸、販賣第二級毒品者，處無期徒刑或七年以上有期徒刑，得併
科新台幣七百萬元以下罰金。
製造、運輸、販賣第三級毒品者，處五年以上有期徒刑，得併科新台幣五
百萬元以下罰金。
製造、運輸、販賣專供製造或施用毒品之器具者，處一年以上七年以下有
期徒刑，得併科新台幣一百萬元以下罰金。
前四項之未遂犯罰之。


司法院資訊處製作；財團法人民間司法改革基金會備份。
